【裁判字號】    91,訴,129
【裁判日期】    920501
【裁判案由】    偽造有價證券
【裁判全文】
臺灣桃園地方法院刑事判決                          九十一年度訴字第一二九號
    公  訴  人  臺灣桃園地方法院檢察署檢察官
    被      告  丙○○原名林.
    指定辯護人  本院公設辯護人  丁○○
右列被告因偽造有價證券案件，經檢察官提起公訴（九十一年度偵字第二六○號），
本院判決如左：
    主      文
丙○○意圖供行使之用，而偽造有價證券，處有期徒刑肆年。
如附表所示偽造之有價證券本票壹紙沒收。
    事      實
一、丙○○於民國（下同）八十五年間，至乙○○經營之髮廊，以其係嬌妻牌瓦斯爐
    之經銷商，邀乙○○夫婦投資，乙○○遂於八十五年七月間，陸續交付二百七十
    萬元作為投資款，至同年八月間，因丙○○所開票據未獲兌現，乙○○即要求丙○○另開立票據，以供擔保，丙○○竟意圖供行使之用，並基於偽造有價證券之
    犯意，於民國八十五年九月一日，在桃園縣蘆竹鄉○○路三四八巷三之四號，未
    經其弟甲○○之同意，冒用其弟「甲○○」之署名，偽簽面額為新臺幣（下同）
    二百七十萬元，票號為ＴＨ０三六三七六號之本票一紙後，再持以行使交付予乙○○收執，作為其積欠乙○○借款之擔保，足生損害於甲○○其人。嗣經乙○○
    多次催討均未獲兌付，於八十六年十二月底後丙○○亦避不見面，經乙○○多方
    查訪後才發覺上情。
二、案經乙○○告訴由臺灣桃園地方法院檢察署檢察官偵查起訴。
    理      由
一、被告丙○○坦承有於如附表所示之本票上發票人欄處簽署其弟「甲○○」之署名
    ，並持以向告訴人作為清償借款之用，目前尚積欠告訴人一百萬元等情，惟否認
    有何偽造有價證券之犯行，辯稱：伊簽發本票時，有經其弟甲○○之同意云云。
    經查：右揭偽造有價證券之犯行，業據告訴人乙○○於偵審中指訴歷歷，復有前
    開偽造之本票影本一紙在卷可資佐證，且被告於九十一年十月二十八日、十二月
    十六日本院訊問時，均坦承於八十五年七月間簽立如附表之本票時，未經其弟「
    甲○○」之同意等語，足認被告於審理中稱有經弟甲○○同意云云，應係其事後
    卸責之詞，不足採信。況告訴人乙○○陳稱被告當時所駕駛之車輛上有一記者證
    ，上面載有一國民身分證統一號碼：Ｚ000000000號，該證件上之姓名
    為「甲○○」，與本票上所留甲○○之統一編號相同，被告當時均自稱甲○○，
    係事後才知被告之真實姓名為丙○○等語，再參以被告於本院要求其陳報證人甲○○之住址時，曾供稱：伊與其弟甲○○已十多年沒有聯絡（見本院九十一年十
    月二十八日訊問筆錄）等語，本院依證人甲○○之戶籍地址寄送傳票，亦因遷移
    不明而遭退回，是被告前開所辯，係其事後卸責之詞，委無足採。此外，復有如
    附表所示之本票影本一紙在卷可資佐證。是本案事證已明，被告偽造有價證券之
    犯行，堪以認定。
二、核被告丙○○前開所為，係犯刑法第二百零一條第一項之偽造有價證券罪，公訴
    人認係成立同條第二項之罪，尚有未洽，因起訴之基本社會事實同一，起訴法條
    應予變更。其未經其弟同意，偽造其弟甲○○之署名於附表所示之本票上，其偽
    造署押之行為為偽造有價證券之部分行為，不另論罪。又被告其行使偽造有價證
    券之低度行為，為其偽造有價證券之高度行為所吸收，亦不另論罪。爰審酌被告
    於八十三年間另犯詐欺罪，經臺灣高雄地方法院判處有期徒刑五月在案，品行非
    佳，有臺灣高等法院被告全國前案紀錄表一份在卷可稽，犯罪之動機、目的、手
    段、所生之危害、迄今尚未與本件告訴人達成民事和解，至今尚有一百萬元之欠
    款尚未清償告訴人乙○○、所為破壞金融交易秩序及犯罪後之態度尚稱良好等一
    切情狀，量處如主文所示之刑，以示懲儆。附表所示偽造之本票一紙，乃係偽造
    之有價證券，雖未經扣案，惟仍應依刑法第二百零五條之規定宣告沒收。至附表
    所示本票上偽造之「甲○○」之署名一枚，因本票業已依前開規定宣告沒收，故
    該本票上偽造之甲○○署押一枚，即勿庸再諭知沒收，併予明。
據上論斷，應依刑事訴訟法第二百九十九條第一項前段、第三百條，刑法第二百零一
條第一項、第二百零五條，罰金罰鍰提高標準條例第一條前段，判決如主文。
本案經檢察官蔡正雄到庭執行職務。
中      華      民      國    九十二    年      五      月      一      日
                                      臺灣桃園地方法院刑事第六庭
                                          法  官    游  紅  桃
右正本證明與原本無異。
如不服本判決，應於判決送達後十日內向本院提出上訴狀（應附繕本），上訴於臺灣
高等法院。
                                  書記官    張  嘉  雯
中      華      民      國    九十二    年      五      月      二      日
  附    表
  本  票
┌──┬─────┬────┬───────┬────────┬──┐
│編號│ 發 票 日 │發 票 人│ 票 據 號 碼  │ 票  面  金  額 │到期│
│    │          │        │              │  （新  臺 幣） │日  │
├──┼─────┼────┼───────┼────────┼──┤
│一  │八十五年九│甲○○  │ＴＨ○三六三七│二百七十萬元    │未記│
│    │月一日    │        │六號          │                │載  │
│    │          │        │              │                │    │
└──┴─────┴────┴───────┴────────┴──┘
附論罪科刑依據之法條：
中華民國刑法第二百零一條
意圖供行使之用，而偽造、變造公債票、公司股票或其他有價證券者，處三年以上十
年以下有期徒刑，得併科三千元以下罰金。
行使偽造、變造之公債票、公司股票或其他有價證券，或意圖供行使之用，而收集或
交付於人者，處一年以上七年以下有期徒刑，得併科三千元以下罰金。


司法院資訊處製作；財團法人民間司法改革基金會備份。
